臺灣板橋地方法院交通事件裁定　　　　　　　　　　九十三年度交聲字第一一八號
　　原處分機關　臺北市交通事件裁決所
　　異　議　人
　　即受處分人　乙○○
右列受處分人因違反道路交通管理處罰條例案件，對臺北市交通事件裁決所於民國九
十二年八月十二日以北市裁三字第裁二二－Ｚ00000000號所為之裁決處分（
原舉發案號：內政部警政署國道公路警察局九十二年三月一日甲○○交字第Ｚ000
00000號），聲明異議，本院裁定如左：
    主  文
異議駁回。
    理  由
一、原處分意旨略以：異議人即受處分人乙○○於民國九十二年三月一日凌晨二時五
    十分許，駕駛車號七Ｆ－三０七三號自用小客車，於行經國道三號高速公路南向
    二十五點三公里時，因在高速公路違規以時速一０五公里速度行駛，超速十五公
    里，經警攔停當場掣單舉發，乃依道路交通管理處罰條例第三十三條第一項及第
    六十三條第一項第一款之規定，裁處罰鍰新臺幣六千元，並記違規點數一點。
二、異議意旨略以：伊雖曾駕駛前開車輛於上述時、地為警攔停並受告知超速行駛，
    然伊因確認當時駕車並未超速行駛，故質疑警員所使用之雷達測速器所得數據之
    正確性，現場即要求執勤警員出示雷達測速器經檢驗合格之證明文件，詎竟遭拒
    絕。因此，伊乃向警員表明拒絕簽收本件舉發違反道路交通管理事件通知單（下
    稱舉發通知單）。綜上，伊既無警員所稱之違規行為，復未曾收受本件舉發通知
    單，猶受裁罰，誠難干服，爰聲明異議，請求撤銷原處分云云。
三、按受處分人，不服第八條主管機關所為之處罰，得於接到裁決書之翌日起二十日
    內，向管轄地方法院聲明異議，有道路交通管理處罰條例第八十七條第一項可資
    參照。又處理違反道路交通管理事件，有關文書送達之程序，依行政程序法之規
    定；送達，於應受送達人之住居所、事務所或營業所為之；於應送達處所不獲會
    晤應受送達人時，得將文書付與有辨別事理能力之同居人、受僱人或應送達處所
    之接收郵件人員；由郵政機關為送達而不能依前開規定為之者，得將文書寄存於
    送達地之郵政機關，並作送達通知書兩份，一份黏貼於應受送達人住居所門首，
    另一份交由鄰居轉交或置於該送達處所信箱或其他適當位置，以為送達，以上違
    反道路交通管理事件統一裁罰基準及處理細則第五條及行政程序法第七十二條第
    一項前段、第七十三條第一項、第七十四條亦分別定有明文，準此，郵務寄存送
    達應向受送達人之住居所為之，始生合法送達之效力。查本件異議人所有之車號
    七Ｆ－三０七三號自用小客車車籍地址固為「臺北市○○區○○路一段一０一號
    二樓」，然經本院查詢結果，異議人業於八十二年十二月七日遷入「臺北縣板橋
    市○○路○段四十巷七之二號」，迄今未再變更，有法務部戶役政連結作業系統
    個人基本資料表一份可按，故上開車籍地址是否為本件違反道路交通管理事件裁
    決書送達時異議人之實際住居所，即有疑竇之處，而原處分機關臺北市交通事件
    裁決所不查，猶於九十二年十月十七日，以本件裁決書依車籍地址掛號郵寄予異
    議人，因郵務人員未獲會晤異議人，亦無受領文書之同居人、受雇人或應送達處
    所之接收郵件人員而送達不到，嗣逕以「寄存送達」方式，完成該裁決書之送達
    ，固有臺北市交通事件裁決所送達證書影本一紙可稽，然參諸上開說明，本件裁
    決書顯尚難認已生合法寄存送達之效力。則本件裁決書既未再送達異議人（參見
    卷附臺北市交通事件裁決所九十三年三月十日北市裁四字第０九三三二一０七九
    ００號書函），其聲明異議期間依法無從進行，是異議人雖遲於九十三年一月十
    五日（參見本件聲明異議狀之收件戳章）始提出聲明異議，惟仍屬合法，合先敘
    明。
四、次按汽車行駛高速公路，應依速限標誌指示；又汽車行駛於高速公路或設站管制
    之道路，而不遵管制之規定者，處汽車駕駛人新臺幣三千元以上六千元以下罰鍰
    ；且汽車駕駛人有上開情形時，除依原條款處罰鍰外，並記違規點數一點，以上
    高速公路交通管制規則第五條第一項前段、道路交通管理處罰條例第三十三條第
    一項及第六十三條第一項第一款分別定有明文。查異議人即受處分人乙○○於民
    國九十二年三月一日凌晨二時五十分許，駕駛車號七Ｆ－三０七三號自用小客車
    ，於行經國道三號高速公路南向二十五點三公里時，因於限速九十公里之路段，
    以一百零五公里之速度行駛，超速十五公里，經警攔停當場掣單舉發之違規事實
    ，有內政部警政署國道公路警察局九十二年三月一日甲○○交字第Ｚ00000
    000號舉發通知單影本一紙附卷可稽，復經舉發單位內政部警政署國道公路警
    察局第六警察隊函覆查處無誤，有該隊九十二年十二月二十四日公警國交（九）
    刑訴字第０九二０００一六七八號書函影本一份可憑，事證明確，堪認異議人確
    有上開違規事實無訛。至異議人雖執前詞置辯，然查：(一)舉發單位舉發本件駕車
    超速違規事件所使用之雷達測速器，每年均定期送中央標準檢驗局檢驗合格，有
    經濟部標準檢驗局雷達測速檢定合格證書影本二紙足佐，是其準確度應堪信賴。
    (二)又交通警員掣單舉發違反道路交通管理處罰條例所列之違規事實，本質上為行
    政處分，係公務員基於職務上權力，依法就特定之具體事件所為具有公法上效果
    之單方行政行為，基於公務員為公法上行為具有公信力之原則，該行政處分當可
    被推定為真正，其據以依法處分之事實認定亦為真正無誤，此與民事訴訴法第三
    百五十五條第一項規定：「文書，依其程式及意旨得認作公文書者，推定為真正
    」之情形相同，本此公信原則，立法者以道路交通管理處罰條例第九十二條第三
    項之授權，賦予行政機關訂定違反道路交通管理事件統一裁罰基準及處理細則，
    使執勤員警得當機處分，以達其維護交通秩序、安全之行政目的。反之，若謂公
    務員一切行政行為均需預留證據以證其實，則國家行政勢必窒礙難行。據此，刑
    事訴訟法就犯罪證據有關之規定中與屬行政秩序罰之交通違規裁罰本質不合之部
    分，自不在準用之列。從而，本院經查既無任何證據足資證明員警有捏造事實違
    法取締之情事，則執勤員警本其維護交通秩序、安全職責所為之舉發，自應受到
    合法、正確之推定。(三)再行為人有違反道路交通管理處罰條例之情形，經當場舉
    發者，應填製舉發通知單交付該行為人簽名或蓋章收受之，拒絕簽章者，並記明
    其事由，視為已收受，違反道路交通管理事件統一裁罰基準及處理細則第十一條
    第一項第一款亦有規定。是以本件舉發通知單業於警員掣單完成後交予異議人簽
    收，惟遭異議人拒絕，警員乃於舉發通知單上記明「駕駛拒簽收，逕寄交駕駛」
    ，依上開規定，此情「視為已收受」而完成送達，則舉發單位亦無需再將舉發通
    知單郵寄異議人。綜上，異議人空言否認前開違規行為，辯稱其當時駕車並未超
    速，係警員所使用之雷達測速器過於老舊而誤判及未曾收受本件舉發通知單云云
    ，無非均係事後卸責之詞，委無足採。本件事證明確，異議人有駕車於高速公路
    上超速行駛之違規行為之事實，洵堪認定，是原處分機關據以援引上開規定，裁
    處異議人罰鍰新臺幣六千元，並記違規點數一點，於法並無違誤或不當之處，異
    議人之異議為無理由，應予駁回。
據上論斷，應依道路交通案件處理辦法第十九條，裁定如主文。
中      華      民      國    九十三    年      三      月    二十四    日
                                  臺灣板橋地方法院交通法庭
                                      法  官  黃  若  美
右正本證明與原本無異。
如不服本裁定，應於裁定送達後五日內向本院提出抗告狀。
              書記官  曹  秋  冬
中      華      民      國    九十三    年      三      月    二十五    日
